Images des répertoires du notaire Jean-Baptiste Poisson pour l'étude XII
Archives nationales de France
Images des répertoires du notaire Jean-Baptiste Poisson pour l'étude XII
31 janvier 1814 - 24 juin 1834
MC/RE/XII/13, MC/RE/XII/15 - MC/RE/XII/18
Etude XII; Poisson, Jean-Baptiste
5 registres
Archives nationales de France
Minutes et répertoires: la loi 2008-696 du 15 juillet 2008 relative aux archives a fixé à 75 ans à compter de la date de l'acte, ou à 25 ans à compter de la date du décès de l'intéressé si ce délai est plus bref, le délai de communication des minutes et répertoires des notaires; ce délai est porté à 100 ans à compter de la date de l'acte si le document se rapporte à un mineur (code du Patrimoine, articles L213-2, 4e d et 5e).
Autres documents de l'étude (dossiers de clients, comptabilité...): s'agissant d'archives privées, ces documents sont communicables selon les modalités fixées par le déposant ou le donateur.
Certains documents ne sont pas accessibles sous leur forme originale en raison de leur mauvais état de conservation.
Registres entrés aux Archives nationales en 1933.
Images des répertoires de l’étude XII
Archives de l'étude XII
répertoire d'officier public ministériel
- Répertoire chronologique pour la période du 31 janvier 1814 au 29 février 1816, 31 janvier 1814 - 29 février 1816; MC/RE/XII/13; Un répertoire de 63 feuillets appartenant à un registre de 262 feuillets de papier manuscrits, hauteur 35 x largeur 24 cm, folioté par le notaire. Le registre est en mauvais état. Il est complétement dérelié et les bords des pages sont cornés
  Registre folioté en 2003 (foliotation non visible à l'écran)
  Le registre contient aussi le répertoire du notaire Pierre Liénard pour la période du 26 pluviôse an XIII au 28 janvier 1814 (15 février 1805 - 28 janvier 1814).
  Le répertoire contient les informations suivantes: 1. le n° de l'acte dans l'année; 2. date du jour; 3. nature de l'acte passé en brevet; 4. nature de l'acte passé en minute; 5. nom, prénom, domicile des parties, indication sur la situation et les prix des biens; 6. date d'enregistrement de l'acte; 7. droits d'enregistrement.
  Attention: seuls les actes passés en minute sont conservés; les actes mentionnés dans le répertoire comme passés en simple brevet (colonne 3) ne sont pas conservés par les notaires et ne sont donc pas versés au Minutier (ils sont remis aux clients).
  répertoire
  - Liste chronologique des actes pour la période du 31 janvier au 31 décembre 1814, 31 janvier - 31 décembre 1814; 201 r°-229 r°; 29 feuillets
  - Liste chronologique des actes pour la période du 2 janvier au 30 décembre 1815, 2 janvier - 30 décembre 1815; 229 r°-254 v°; 26 feuillets
  - Liste chronologique des actes pour la période du 2 janvier au 2 mars 1816, 2 janvier - 2 mars 1816; 254 v°-261 v°; 8 feuillets
- Répertoire chronologique pour la période du 2 mars 1816 au 14 juillet 1820, 2 mars 1816 - 14 juillet 1820; MC/RE/XII/15; Un registre de 216 feuillets de papier manuscrits, hauteur 35 x largeur 23,5 cm, composé de 5 cahiers foliotés par le notaire. Le registre est en bon état. Pages blanches aux feuillets 38 et 216. Le feuillet 182 est déchiré.
  - Liste chronologique des actes pour la période du 2 mars au 31 décembre 1816, 2 mars - 31 décembre 1816; 1 r°-39 r°; 39 feuillets
  - Liste chronologique des actes pour la période du 2 janvier au 31 décembre 1817, 2 janvier - 31 décembre 1817; 39 r°-82 v°; 45 feuillets
  - Liste chronologique des actes pour la période du 1er janvier au 31 décembre 1818, 1er janvier - 31 décembre 1818; 82 v°-135 v°; 54 feuillets
    - du 1er janvier au 30 juin 1818, 1er janvier - 30 juin 1818; 82 v°-111 v°; 30 feuillets
    - du 1er juillet au 31 décembre 1818, 1er juillet - 31 décembre 1818; 111 v°-135 v°; 25 feuillets
  - Liste chronologique des actes pour la période du 1er janvier au 31 décembre 1819, 1er janvier - 31 décembre 1819; 135 v°-188 v°; 54 feuillets
    - du 1er janvier au 29 mai 1819, 1er janvier - 29 mai 1819; 135 v°-162 r°; 28 feuillets
    - du 1er juin au 31 décembre 1819, 1er juin - 31 décembre 1819; 162 r°-188 v°; 27 feuillets
  - Liste chronologique des actes pour la période du 1er janvier au 14 juillet 1820, 1er janvier - 14 juillet 1820; 189 r°-216 v°; 28 feuillets
- Répertoire chronologique pour la période du 15 juillet 1820 au 22 septembre 1824, 15 juillet 1820 - 22 septembre 1824; MC/RE/XII/16; Un registre de 234 feuillets de papier manuscrits, hauteur 34 x largeur 25 cm, composé de 4 cahiers foliotés par le notaire. Le registre est en mauvais état. La reliure est endommagée, le feuillet 41 est déchiré. Les feuillets 143 et 144 sont bâtonnés.
  - Liste chronologique des actes pour la période du 15 juillet au 30 décembre 1820, 15 juillet - 30 décembre 1820; 1 r°-27 r°; 27 feuillets
  - Liste chronologique des actes pour la période du 1er janvier au 31 décembre 1821, 1er janvier - 31 décembre 1821; 27 r°-76 r°; 50 feuillets
    - du 1er janvier au 30 juin 1821, 1er janvier - 30 juin 1821; 27 r°-51 r°; 25 feuillets
    - du 2 juillet au 31 décembre 1821, 2 juillet - 31 décembre 1821; 51 r°-76 r°; 26 feuillets
  - Liste chronologique des actes pour la période du 1er janvier au 31 décembre 1822, 1er janvier - 31 décembre 1822; 76 r°-116 r°; 41 feuillets
  - Liste chronologique des actes pour la période du 2 janvier au 31 décembre 1823, 2 janvier - 31 décembre 1823; 116 v°-168 v°; 53 feuillets
    - du 2 janvier au 31 juillet 1823, 2 janvier - 31 juillet 1823; 116 v°-142 v°; 27 feuillets
    - du 1er août au 31 décembre 1823, 1er août - 31 décembre 1823; 142 v°-168 v°; 27 feuillets
  - Liste chronologique des actes pour la période du 2 janvier au 22 septembre 1824, 2 janvier - 22 septembre 1824; 169 r°-233 v°; 65 feuillets
    - du 2 janvier au 30 avril 1824, 2 janvier - 30 avril 1824; 169 r°-201 v°; 33 feuillets
    - du 1er mai au 22 septembre 1824, 1er mai - 22 septembre 1824; 201 v°-233 v°; 33 feuillets
- Répertoire chronologique pour la période du 22 septembre 1824 au 1er mai 1830, 22 septembre 1824 - 1er mai 1830; MC/RE/XII/17; Un registre de 378 feuillets de papier manuscrits, hauteur 34 x largeur 23,5 cm, composé de 5 cahiers foliotés par le notaire. Le registre est en assez bon état. Des encarts foliotés sont présents aux feuillets 25; 26; 104; 105; 194; 195; 303; 304. Les feuillets 27; 28; 36; 85; 97; 128; 133; 265 et 305 sont déchirés.
  - Liste chronologique des actes pour la période du 22 septembre au 31 décembre 1824, 22 septembre - 31 décembre 1824; 1 r°-24 v°; 24 feuillets
  - Liste chronologique des actes pour la période du 3 janvier au 31 décembre 1825, 3 janvier - 31 décembre 1825; 24 v°-103 v°; 80 feuillets
    - du 1er janvier au 31 mai 1825, 1er janvier - 31 mai 1825; 24 v°-64 r°; 41 feuillets
    - du 1er juin au 31 décembre 1825, 1er juin - 31 décembre 1825; 64 r°-103 v°; 40 feuillets
  - Liste chronologique des actes pour la période du 2 janvier au 30 décembre 1826, 2 janvier - 30 décembre 1826; 103 v°-168 v°; 66 feuillets
    - du 2 janvier au 30 juin 1826, 2 janvier - 30 juin 1826; 103 v°-137 r°; 35 feuillets
    - du 1er juillet au 30 décembre 1826, 1er juillet - 30 décembre 1826; 137 r°-168 v°; 32 feuillets
  - Liste chronologique des actes pour la période du 2 janvier au 31 décembre 1827, 2 janvier - 31 décembre 1827; 168 v°-239 r°; 72 feuillets
    - du 2 janvier au 30 juin 1827, 2 janvier - 30 juin 1827; 168 v°-205 v°; 37 feuillets
    - du 2 juillet au 31 décembre 1827, 2 juillet - 31 décembre 1827; 205 v°-239 r°; 35 feuillets
  - Liste chronologique des actes pour la période du 2 janvier au 31 décembre 1828, 2 janvier - 31 décembre 1828; 239 r°-302 v°; 64 feuillets
    - du 2 janvier au 30 juin 1828, 2 janvier - 30 juin 1828; 239 r°-271 r°; 33 feuillets
    - du 1er juillet au 31 décembre 1828, 1er juillet - 31 décembre 1828; 271 r°-302 v°; 32 feuillets
  - Liste chronologique des actes pour la période du 2 janvier au 31 décembre 1829, 2 janvier - 31 décembre 1829; 303 r°-357 v°; 55 feuillets
    - du 2 janvier au 30 mai 1829, 2 janvier - 30 mai 1829; 303 r°-329 r°; 27 feuillets
    - du 1er juin au 31 décembre 1829, 1er juin - 31 décembre 1829; 329 r°-357 v°; 29 feuillets
  - Liste chronologique des actes pour la période du 1er janvier au 1er mai 1830, 1er janvier - 1er mai 1830; 357 v°-377 v°; 21 feuillets
- Répertoire chronologique pour la période du 1er mai 1830 au 24 juin 1834, 1er mai 1830 - 24 juin 1834; MC/RE/XII/18; Un répertoire de 225 feuillets appartenant à un registre de 307 feuillets de papier manuscrits, hauteur 34 x largeur 23,5 cm composé de 2 cahiers foliotés par le notaire. Le registre est en assez bon état.
  Le registre contient aussi le répertoire du notaire Louis François Viefville pour la période du 25 juin 1834 au 8 septembre 1836.
  - Liste chronologique des actes pour la période du 1er mai au 31 décembre 1830, 1er mai - 31 décembre 1830; 1 r°-33 r°; 33 feuillets
  - Liste chronologique des actes pour la période du 3 janvier au 31 décembre 1831, 3 janvier - 31 décembre 1831; 33 r°-73 v°; 40 feuillets
  - Liste chronologique des actes pour la période du 2 janvier au 31 décembre 1832, 2 janvier - 31 décembre 1832; 73 v°-131 r°; 59 feuillets
    - du 2 janvier au 30 juillet 1832, 2 janvier - 30 juillet 1832; 73 v°-104 v°; 32 feuillets
    - du 1er août au 31 décembre 1832, 1er août - 31 décembre 1832; 104 v°-131 r°; 28 feuillets
  - Liste chronologique des actes pour la période du 2 janvier au 31 décembre 1833, 2 janvier - 31 décembre 1833; 131r°-196 v°; 66 feuillets
    - du 2 janvier au 31 juillet 1833, 2 janvier - 31 juillet 1833; 131 r°-166 v°; 36 feuillets
    - du 1er août au 31 décembre 1833, 1er août - 31 décembre 1833; 166 v°-196 v°; 31 feuillets
  - Liste chronologique des actes pour la période du 2 janvier au 24 juin 1834, 2 janvier - 24 juin 1834; 196 v°-225 v°; 30 feuillets